臺灣屏東地方法院刑事判決　　　　　　　　　　　　　九十一年度訴字第三七六號
　　公　訴　人　臺灣屏東地方法院檢察署檢察官
　　被　　　告　甲○○
右列被告因違反槍砲彈藥刀械管制條例等案件，經檢察官提起公訴（九十年度偵字第
三六五四號），本院判決如左：
    主  文
甲○○竊盜，處有期徒刑陸月，如易科罰金，以佰元折算壹日；又未經許可持有子
彈，處有期徒刑月，併科罰金新臺幣伍萬元，有期徒刑如易科罰金，以佰元折算
壹日，罰金如易服勞役，以新臺幣玖佰元即銀元佰元折算壹日。應執行有期徒刑捌
月，併科罰金新臺幣伍萬元，有期徒刑如易科罰金，以佰元折算壹日，罰金如易服
勞役，以新臺幣玖佰元即銀元佰元折算壹日。
    事  實
一、甲○○前於民國八十四年間因強盜案件，經本院於八十四年十月一日以八十四年
    度訴字第五七三號判處有期徒刑七年二月確定，於八十八年八月十九日假釋出獄
    ，於九十年六月六日撤銷假釋，現在臺灣屏東監獄執行中。甲○○於假釋期間，
    猶不知警惕，竟意圖為自己不法之所有，於九十年五月間某日，在屏東縣枋寮鄉
    ○○村○○路九五巷四七號前，以其自備之鑰匙竊取許雍昇所有車牌號碼ＷＥ─
    九三五九號自小客車（價值約新台幣七萬元），得手後供己代步之用。
二、甲○○於九十年六月五日某時，在屏東縣車城鄉保力村某處，拾獲他人丟棄之制
    式子彈一顆（制式口徑○‧三八吋轉輪手槍子彈，彈底標記為ＡＰ３８ＳＰＬ）
    後，未經許可而持有之，並將該制式子彈置於上開車輛，嗣於同年六月五日下午
    六時許，甲○○駕駛上開車輛至屏東縣車城鄉○○村○○路「我的墾丁旅館」地
    下室停車場時，為警當場查獲，並扣得上開車輛及制式子彈一顆。
三、案經屏東縣警察局恆春分局報請臺灣屏東地方法院檢察署檢察官偵查起訴。
    理  由
壹、有罪部分：
  一、被告甲○○對於竊取被害人許雍昇所有車牌號碼ＷＥ─九三五九號自小客車之
      事實已坦承不諱，核與被害人許雍昇於警偵訊中指訴失竊之情節大致相符（見
      九十年六月五日警訊筆錄、偵查卷三十二頁反面），並有贓物保領結一紙在卷
      可稽，其竊取上開自小客車之犯行，應可認定
  二、訊之被告甲○○否認有持有子彈之犯行，辯稱：子彈是我九十年六月五日在保
      力村撿到了，用一個袋子裝著，我不知道是真的還是假的，我帶去給朋友看，
      他說是假的，所以我就留著，如果是真的話，我就會交給警察等語。經查：本
      件警方查獲之子彈一顆，經送內政部警政署刑事警察局鑑驗結果，認係制式口
      徑○‧三八吋轉輪手槍子彈，彈底標記為ＡＰ３８ＳＰＬ一顆，經試射後認具
      殺傷力等情，有該局九十年六月二十二日刑鑑字第八五七七四號鑑驗通知書一
      紙在卷可稽，況被告若無法確定上開子彈是否具有殺傷力，其拾獲後，本應交
      由警方處理，其僅詢問友人而為將該子彈交由警方處理，有違常情，被告前開
      所辯，顯係卸責之詞，不足採信，本件事證明確，被告犯行堪以認定。
  三、核被告甲○○所為，係犯刑法第三百二十條第一項之竊盜罪及槍砲彈藥刀械管
      制條例第十二條第四項之未經許可，持有子彈罪。其所犯上開二罪間，犯意各
      別，構成要件不同，應分別論處，合併處罰。爰審酌被告素行、犯罪動機、所
      生危害，其僅單純持有，並未供為犯罪所用、未經許可持有子彈僅一顆，及犯
      後態度等一切情狀，分別量處如主文所示之刑，並均諭知易科罰金之折算標準
      ，且就罰金刑部分諭知易服勞役之折算標準，及定其應執行之刑。至警方查獲
      之子彈一顆，業經鑑定試射擊發，已如前述，爰不予以宣告沒收。
  四、公訴意旨另以：被告甲○○於九十年六月五日之不詳時間，在屏東縣車城鄉保
      力村某處，拾獲具殺傷力之改造手槍一枝，並將該物置於上開車輛，其即未經
      許可無故持有上開手槍，嗣於同年六月五日下午六時許，甲○○駕駛上開車輛
      至屏東縣車城鄉○○村○○路（我的墾丁旅館）地下室停車場時，為警當場查
      獲，因認其涉有槍砲彈藥刀械管制條例第十一條第四項之未經許可持有可發射
      子彈具有殺傷力之槍枝罪嫌。公訴人認被告甲○○涉有上開犯行，無非係以本
      件扣案之改造手槍，經送內政部警政署刑事警察局鑑驗結果，係以仿ＣＯＬＴ
      廠半自動手槍製造之玩具手槍將其塑膠槍管內之阻鐵去除改造而成，槍身與滑
      套均為金屬材質，機械性能良好，依所附「槍枝殺傷力鑑驗說明」認具有殺傷
      力，為主要論據。惟訊據被告甲○○堅決否認有上開犯行，辯稱：我撿到的那
      枝槍，槍管是塑膠做的，若發射會膛炸，而且那枝槍在一般的模型店就買得到
      等語。經查，本件扣案之改造手槍經送鑑定結果，並未明確認定該玩具手槍具
      殺傷力，有該局九十年六月二十二日刑鑑字第八五七七四號鑑驗通知書一紙在
      卷可稽，公訴人直稱鑑定機關已認定具有殺傷力，顯與事實不符合，而槍枝材
      質部分如係塑膠，則於發射子彈時，雖其彈頭仍可射出，惟因子彈之爆炸高壓
      可能造成爆裂，其爆裂所造成之碎片極易傷及持槍者，此亦有該通知書所附槍
      枝殺傷力鑑驗說明在卷可憑，是上開槍枝雖因機械性能正常而可能射出子彈，
      惟其槍管乃係塑膠製品，持有者應無至愚甘冒膛炸危險而持此擊發具底火子彈
      者，上開之槍管既未換成金屬槍管，顯不適宜射擊，應認未具殺傷力，與槍砲
      彈藥刀械管制條例第十條第三項之其他可發射金屬或子彈具有殺傷力之槍砲罪
      之構成要件尚屬有間，被告此部分犯罪即屬不能證明，惟公訴人認此部分與持
      有子彈犯行具有想像競合犯之裁判上一罪關係，爰不另為無罪之諭知。
據上論斷，應依刑事訴訟法第二百九十九條第一項前段，槍砲彈藥刀械管制條例第十
二條第四項，刑法第十一條前段、第三百二十條第一項、第四十二條第二項、第五十
條第一項第五款，罰金罰鍰提高標準條例第一條前段、第二條，判決如主文。
本案經檢察官許英輝到庭執行職務。
中      華      民      國      九十一      年    六    月    二十八    日
                                        臺灣屏東地方法院刑事第三庭
                                            審判長法  官  黃國永
                                                  法  官  陳姵君
                                                  法  官  余德正
右正本證明與原本無異。
如不服本判決應於收受本判決後送達後十日內向本院提出上訴書狀，其未敘述上訴理
由者，並得於提起上訴後十日內向本院補提理由書狀（均須按他造當事人之人數附繕
本 ）「切勿逕送上級法院」
                                                  書記官  曾文玲
中      華      民      國      九十一      年    六    月    二十八    日
附錄法條：
刑法第三百二十條第一項
意圖為自己或第三人不法之所有，而竊取他人之動產者，為竊盜罪，處五年以下有期
徒刑、拘役或五百元以下罰金。
槍砲彈藥刀械管制條例第十二條第四項
未經許可，持有、寄藏或意圖販賣而陳列子彈者，處五年以下有期徒刑，併科新台幣
三百萬元以下罰金。
